臺灣臺中地方法院刑事判決　　　　　100年度簡上字第335號
上　訴　人　臺灣臺中地方法院檢察署檢察官
被　　　告　李忠宏
輔　佐　人　李怡伶
上列上訴人因竊盜案件，不服臺灣臺中地方法院沙鹿簡易庭100
年度沙簡字第356 號中華民國100 年7 月6 日第一審簡易判決（
聲請案號：臺灣臺中地方法院檢察署100年度速偵字第2503號）
中關於李忠宏被訴竊取被害人吳珮華動產部分，就此部分提起上
訴，本院管轄之第二審合議庭判決如下：
    主    文
原判決關於李忠宏被訴竊取被害人吳珮華之動產（即原判決所引
用聲請簡易判決處刑書犯罪事實欄(三)部分）及定應執行刑部分，
均撤銷。
李忠宏犯侵入住宅竊盜罪，處有期徒刑月，如易科罰金，以新
臺幣壹仟元折算壹日。
    犯罪事實
一、李忠宏於民國100年5月21日16時許，途經臺中市外埔區東西
    巷96號吳珮華住處前，見該處大門未上鎖，有機可趁，即基
    於竊盜之犯意，意圖為自己不法之所有，進入屋內，徒手竊
    取晾在屋內之灰色女用內褲1件。嗣經警於同年月23日8時30
    分許，在臺中市外埔區大東里667巷口處，見李忠宏之行跡
    似為民眾所述之描述之行竊者，而對之盤查，李忠宏乃坦承
    竊取他人內褲。經警徵得其同意，至其位於臺中市○○區○
    ○里○○路388號住處搜索，並扣得上開女用內褲1件（業已
    發還），而循線查悉上情。
二、案經臺中市政府警察局大甲分局報告臺灣臺中地方法院檢察
    署檢察官偵查起訴。
    理    由
一、證據能力之說明﹕
    按現行刑事訴訟法為保障被告之反對詰問權，排除具有虛偽
    危險性之傳聞證據，以求實體真實之發現，於該法第159條
    第1項明定被告以外之人於審判外之言詞或書面陳述，除法
    律有規定者外，不得作為證據。而刑事訴訟法第159條之1至
    159條之4有傳聞法則之例外規定，且被告以外之人於審判外
    之陳述，雖不符前4條之規定，而經當事人於審判程序同意
    作為證據，法院審酌該言詞陳述或書面陳述作成時之情況，
    認為適當者，亦得為證據；當事人、代理人或辯護人於法院
    調查證據時，知有第159條第1項不得為證據之情形，而未於
    言詞辯論終結前聲明異議者，視為有前項之同意，刑事訴訟
    法第159條之5定有明文。本件關於以下論及之被害人吳珮華
    於警詢中之指訴，及臺中市政府警察局大甲分局外埔分駐所
    警員許順炎所製作之職務報告書，係屬被告以外之人於審判
    外之書面陳述，而檢察官、被告並未就上開陳述有所爭執，
    且迄於言詞辯論終結前，均未主張有刑事訴訟法第159條第1
    項不得為證據之情形，是應認已同意作為證據，且經本院審
    酌後，認無不適當之情形，應認具有證據能力，合先敘明。
二、認定犯罪事實所憑之證據及理由﹕
    訊據被告就上開犯罪事實坦承不諱，核與被害人吳珮華於警
    詢中之指訴、臺中市政府警察局大甲分局外埔分駐所警員許
    順炎所製作之職務報告書大致相符，復有扣押物品目錄表、
    贓物認領保管單各1紙、被害人吳珮華遭竊現場照片1張等附
    卷可稽，足認被告之自白與事實相符。本件事證明確，被告
    之犯行洵堪認定。
三、論罪科刑﹕
    核被告所為，係犯刑法第321條第1項第1款之侵入住宅竊盜
    罪。原審就被告上開侵入住宅竊盜犯行，並未適用刑法第32
    1條第1項第1款侵入住宅竊盜罪論處，而僅論以刑法第320條
    第1項之普通竊盜罪，容有違誤，上訴人以此為由提起上訴
    ，為有理由，應由本院將原判決關於此部分及定應執行刑部
    分撤銷。再者，被告患有輕度智障之疾病（惟於本件行為時
    ，其辨識行為違法之能力及依其辨識而行為之能力，尚未達
    顯著減低或欠缺之情形），此有被告身心障礙手冊影本1紙
    在卷可稽（見100年度速偵字第2503號卷第25頁），且其所
    竊物品僅係內褲1件，其犯罪情節尚屬輕微；而被告所犯本
    件刑法第321條第1項第1款之侵入住宅竊盜罪，法定刑為6月
    以上5年以下有期徒刑，與本件犯罪情節相較，有情輕法重
    ，堪資憫恕之處，本院認縱處以法定最低刑度猶嫌過重，爰
    依刑法第59條之規定，酌減其刑。爰審酌被告侵入他人住宅
    竊取內褲1件，侵害被害人吳珮華之財產法益，其行實值非
    難；兼衡酌被告並無其他犯罪前科，素行尚可，且其犯罪後
    於本院審理時坦承犯行，所竊財物業已發還與被害人吳珮華
    ，使被害人吳珮華之損失未進一步擴大等一切情狀，量處如
    主文所示之刑，並諭知易科罰金之折算標準。
據上論斷，應依刑事訴訟法第455條之1第1項、第3項、第369條
第1項前段、第364條、第299條第1項前段，刑法第321條第1項第
1款、第59條、第41條第1項前段，判決如主文。
本案經檢察官張良旭到庭執行職務。
中    華    民    國   100    年    11    月    8    日
                  刑事第十四庭  審判長法  官  吳幸芬
                                      法  官  黃建都
                                      法  官  戴嘉慧
上正本證明與原本無異。
本件不得上訴。
                                      書記官  劉晴芬
中    華    民    國   100    年    11    月    8    日
【附錄本案論罪科刑法條】
刑法第321條（加重竊盜罪）
犯竊盜罪而有下列情形之一者，處六月以上、五年以下有期徒刑
，得併科新臺幣十萬元以下罰金：
一、侵入住宅或有人居住之建築物、船艦或隱匿其內而犯之者。
二、毀越門扇、牆垣或其他安全設備而犯之者。
三、攜帶兇器而犯之者。
四、結夥三人以上而犯之者。
五、乘火災、水災或其他災害之際而犯之者。
六、在車站、埠頭、航空站或其他供水、陸、空公眾運輸之舟、
車、航空機內而犯之者。
前項之未遂犯罰之。